【裁判字號】    90,訴,1836
【裁判日期】    900629
【裁判案由】    損害賠償
【裁判全文】
臺灣臺北地方法院民事判決  九十年度訴字第一八三六號
    原      告  乙○○○
    訴訟代理人  鄭文玲律師
    被      告  甲○○      住台北市○○○路○段七九○巷八二號二樓
右當事人間請求損害賠償事件，本院判決如左：
    主    文
被告應給付原告新台幣貳拾玖萬壹仟陸佰陸拾柒元及自民國九十年四月二十五日起至
清償日止按週年利率百分之五計算之利息。
原告其餘之訴駁回。
訴訟費用由被告負擔十分之一；餘由原告負擔。
本判決原告勝訴部分，於原告以新台幣玖萬捌仟元供擔保後，得假執行。
原告其餘假執行之聲請駁回。
    事    實
甲、原告方面：
一、聲明：
（一）被告應給付原告新台幣（下同）二百七十九萬二千元及自民國八十九年五月十
      六日起至清償日止按週年利率百分之五計算之利息。
（二）原告願供擔保請准宣告假執行。
二、陳述：
（一）兩造均為祭祀公業鄭乾元、鄭祖敦之派下員，係屬於傳恩公（占祭祀公業
      38/140）一脈，傳恩公下有十二本柱，兩造之祖父鄭路麻是其中之一，而兩造
      係繼承祖父鄭路麻，原告應可繼承祖父鄭路麻之權利義務各二分之一，換言之
      ，原告應可分得祖父鄭路麻本柱之二分之一權利，合先說明。
（二）七十八年間被告未經原告同意，竟將原告應分得之權利分予鄭碧珠、鄭清香，
      凡此可從被告所簽之確認書及證明書可得知，其上載明「鄭碧珠、鄭清香等各
      二人各得六分之二，甲○○、乙○○○等二人各得六分之一」，且由於祭祀公
      業是傳男不傳女，鄭碧珠、鄭清香因於八十五年間收養鄭明興、鄭國政為養子
      ，再加上祭祀公業方面有鄭火木、鄭錫堯、鄭星、鄭憲宗出面確認及立證，所
      以原告分得鄭路麻本柱之二分之一權利竟變為六分之一。
（三）八十年間祭祀公業鄭乾元、鄭祖敦所有土地部分被政府徵收，有關鄭路麻本柱
      部分可分得約八百三十萬元，當時由於原告長年旅居國外，才剛回國，根本不
      知權利已被剝奪，所以僅分得一百三十八萬三千餘元，即八百三十萬元之六分
      之一，嗣於八十六年間原告始發覺原本應可分得之二分之一之權利竟變成六分
      之一，故此次祭祀公業鄭乾元所有之四筆土地徵收款提存鈞院，原告請求賠償
      損失，否則拒不簽章提領，方於八十九年四月五日由訴外人鄭金郎給付八十萬
      元，鄭火木、鄭勝雄給付一百萬元，被告給付一百萬元，總計給付原告二百八
      十萬元，作為該次之賠償，又由於原告原有權利從二分之一變為六分之一，是
      因被告將其權利轉讓予訴外人鄭碧珠、鄭清香，所以原告另要求被告於八十九
      年四月六日書立承諾書，將祭祀公業鄭乾元之應繼權超過本柱總所得之六分之
      一的部分自即日起給付原告作為補償，原告才願簽章提領上述法院之提存金，
      而此次被告得五百三十七萬五千元（四分之一）扣除六分之一計三百五十八萬
      三千元，餘一百七十九萬二千元（0000000-0000000=0000000），依上開承諾
      書約定應給予原告作為補償，從而原告依被告出具之兩份諾書請求被告給付二
      百七十九萬二千元。
（四）對被告抗辯之陳述：
  １、被告提出八十九年五月十五日之協議書，由兩造、鄭明興（鄭碧珠代理）、鄭
      國政協議，其本柱之應繼權各為四分之一，被告辯稱依協議須給付鄭明興一百
      五十萬元，應自原告獲得賠償之一百萬元中扣除，然原告從未同意，請被告負
      舉證責任，且依被告承諾書記載「：：本人（被告）給付  台端（原告）新台
      幣壹佰萬元整，屆時請持本承諾書及收據向本人領取。」故若有所謂扣除約定
      ，原告應將承諾書正本交給被告，但承諾書正本仍在原告處，另二份由鄭金郎
      、鄭火木、鄭勝雄出具之承諾書已依約給付予原告，原告已將二份承諾書正本
      交由鄭金郎等人，果若原告有同意扣除，則為何被告承諾書之正本尚在原告處
      ，足證被告所辯並非實在。
 ２、被告抗辯八十九年五月十五日簽立之協議書，為最後之協議，以此為標準分配
     ，故否認八十九年四月六日之承諾書，然如前所述，原告之權利原為二分之一
     ，今因被告在未經原告之同意之下將權利轉讓於鄭碧珠、鄭清香，竟變為六分
     之一，被告本應補償原告之損失，所以被告才書立八十九年四月六日之承諾書
     ，此為兩造私下之協議，與八十九年五月十五日兩造與鄭國政、鄭明興之四方
     協議無關，被告竟認為八十九年五月十五日為最後協議，實有張冠李戴之嫌。
     再觀諸八十九年五月十五日之四方協議書之內容，是協議四人爾後在祭祀公業
     本柱之應繼權之分配標準，其四人之所以協議，是因未得原告同意將權利變為
     六分之一。
 ３、被告於八十九年四月五日承諾給付原告一百萬元之承諾書與另二份由鄭水木、
     鄭勝雄及鄭金郎出具之承諾書，總計給付原告二百八十萬元，均為八十年間補
     償原告損失之用，此與被告於八十九年五月十五日協議書之內容係屬兩件事。
     證人鄭輝三並不清楚此一百萬元係為補償原告之前所受之損失，故其證言不足
     採信。證人鄭勝雄雖為祭祀公業之管理員，但其為補償原告一百萬元，與原告
     間有嫌隙；原告於八十九年五月十五日當天在銀行領取款項時，目睹甲○○交
     付鄭勝雄一疊現金，大約四、五十萬元，原告不知其用意。另被告繼承桃園的
     一筆土地，被告將之委任鄭勝雄處理。又鄭輝三有另一筆祭祀公業土地出售，
     被告幫忙鄭輝三向親族遊說。由此可知被告與鄭勝雄、鄭輝三往來密切，又鄭
     碧珠到庭證稱不知原告有放棄一百萬元之情事，更可見鄭勝雄、鄭輝三之證言
     不足採。
三、證據：提出下列證據為證，並聲請訊問證人鄭勝雄、徐麗月及鄭碧珠。
    原證一：被告七十八年九月二十一日承諾書乙份。
    原證二：七十八年九月二十一日確認書乙份。
    原證三：被告八十九年四月五日承諾書乙份。
    原證四：八十九年五月十五日協議書乙份。
    原證五：八十九年四月六日承諾書乙份。
           （均影本）
乙、被告方面：
一、聲明：
    原告之訴駁回。
二、陳述：
（一）原告請求被告應依承諾書賠償其損失一百萬元部分：
      原告提出之承諾書，是因為原告宣稱如不簽此承諾書，就拒絕蓋章同意全體祭
      祀公業派下員領取土地徵收款，被告為顧全大局，方於八十九年四月五日出具
      承諾書。事隔一月餘即八十九年五月十五日，兩造與另二位派下員鄭國政、鄭
      明興（由鄭碧珠代理）協商，以後分配應繼分比例，改為兩造、鄭國政及鄭明
      興各四分之一，鄭明興之代理人鄭碧珠本不同意此分配比例，經協商附帶條件
      約定於此次領錢時，被告應將前述承諾給予原告之一百萬元，改給付予鄭明興
      ，但鄭碧珠仍不同意，被告再給付鄭明興五十萬元，補償鄭明興應繼分減少之
      損失，而原告仍依照四分之一比例領款，並無變動。原告亦同意將八十九年四
      月五日之承諾書作廢並交還被告，這是所有在場簽立協議書之人，即兩造、鄭
      碧珠、鄭國政及三位見證人鄭輝三、鄭添丁、鄭勝雄均同意或知悉，原告當時
      若有異議，即應提出並拒領，原告未為此途，可見並無異議。八十九年五月十
      五日四人即按前述協議書之約定分配，本柱房可得分配款二千一百五十萬元，
      按每人四分之一比例，即每人可分五百三十七萬元，由於被告應依協議約定給
      予鄭明興一百五十萬元，故每人可得分配款如下：
（１）原告：實得五百三十七萬五千元。
（２）鄭國政：實得五百三十七萬五千元。
（３）被告甲○○：實得三百八十七萬五千元（即五百三十七萬五千減去給予鄭明興
      之一百五十萬元）。
（４）鄭明興：實得六百八十七萬五千元（即五百三十七萬五千元加上一百五十萬元
      ）。
（二）就原告請求被告給付一百七十九萬二千元部分：
      依八十九年五月十五日之協議書，被告之應繼分與原告相同，均為四分之一，
      此為最後的協議，以此標準分配。本次分配款，被告因為犧牲部分權利，才實
      得三百八十七萬五千元，如果按照原告的起訴請求被告可分得者可說是少之又
      少，只得一百零八萬三千元。原告除分到五百三十七萬五千元外，另祭祀公業
      又給他一百八十萬元，已實得七百十七萬五千元，所領的錢將近被告所領之二
      倍多，原告竟然還要向被告訴訟請求，罔顧兄弟情誼。
（三）證人鄭勝雄、鄭輝三與兩造均為祭祀公業之親族，無必要特別偏袒被告，更因
      渠等為公正之第三人，故於簽約時方會請鄭勝雄、鄭輝三到庭見證，原告與鄭
      勝雄、鄭輝三往來之密切程度並不亞於被告，原告稱被告委託鄭勝雄處理桃園
      土地並答應給予酬金乙節，乃原告虛構。至於祭祀公業之所以同意給予原告補
      償，乃因祭祀公業土地遭政府徵收，現款項提存於法院已近十年，如未領取該
      款項即會歸入國庫，其他祭祀公業成員均同意蓋章，僅有原告不同意，為恐因
      此無法領取該提存款，祭祀公業代表人方同意於領取款項時同意撥付原告一百
      八十萬元，被告為顧全大局乃於八十九年四月五日出具承諾書願給予原告一百
      萬元。
三、證據：提出八十九年五月十五日承諾書、台灣台北地方法院檢察署八十九年度偵
    續字第二四七號不起訴處分書（均影本）各乙份為證，並聲請訊問證人鄭勝雄、
    鄭輝三及鄭添丁。
    理    由
一、原告起訴兩造均為祭祀公業鄭乾元之派下員，被告於八十九年四月五日立承諾書
    ，承諾願將八十七年一月四日派下員大會決議分予被告之款項其中一百萬元分給
    付原告。被告復於八十九年四月六日立具承諾書同意自該日起凡關於祭祀公業之
    權益，被告均僅分得六分之一，其餘均歸原告所有。祭祀公業鄭乾元於九十年五
    月十五日撥款二千一百五十萬元予兩造該柱房，被告依其所出具之承諾書僅能分
    得三百五十八萬元，然被告卻於八十九年五月十五日分得五百三十七萬五千元，
    超逾一百七十九萬二千元，自應給付原告。爰依被告出具上開二份承諾書，訴請
    被告給付二百七十九萬二千元及自八十九年五月十六日起至清償日止按週年利率
    百分之五計算之利息等語。
二、被告則以伊於八十九年四月五日、四月六日立具上開承諾書後，於八十九年五月
    十五日兩造與訴外人鄭國政、鄭明興已經達成協議，自八十九年五月十五日起關
    於祭祀公業之分配款項，被告均可分得四分之一，此協議書內容已將被告上開八
    十九年四月五日、四月六日出具之承諾書取代，原告對此亦為同意等語資為抗辯
    。
三、原告主張兩造均為祭祀公業鄭乾元之派下員，被告於八十九年四月五日立具承諾
    書，承諾願將八十七年一月四日派下員大會決議分予被告之款項其中一百萬元給
    付原告，被告復於八十九年四月六日出具承諾書，同意自該日起凡關於祭祀公業
    鄭乾元分予兩造該柱房之權利，被告均僅分得六分之一，其餘均歸原告所有。兩
    造、訴外人鄭國政及鄭明興（由訴外人鄭碧珠代理）於八十九年五月十五日簽立
    協議書，約定關於祭祀公業鄭乾元分予該柱房之權利，均各以四分之一均分。祭
    祀公業鄭乾元於八十七年一月四日決議分配之款項，於八十九年五月十五日撥款
    二千一百五十萬元予兩造、訴外人鄭國政及鄭明興之事實，為被告所自認，並有
    原告提出八十九年四月五日承諾書、八十九年四月六日承諾書、八十九年五月十
    五日協議書各乙份為證，堪信為真實。茲本件應審究者八十九年四月五日及八十
    九年四月六日之承諾書，其內容是否經兩造嗣後合意變更。
四、經查：
（一）八十九年五月十五日協議書見證人之一之鄭勝雄到庭證稱，被告於八十九年四
      月五日確實承諾原告於取得八十七年一月四日決議之派下員分配款時，願給付
      一百萬元予原告，然兩造與訴外人鄭明興、鄭國政於八十九年五月十五日簽立
      協議書時，原告已經同意將被告於八十九年四月五日承諾給付之一百萬元撥給
      訴外人鄭明興，因為大家都是兄弟，故當時並未要求原告應交出承諾書，鄭勝
      雄、鄭水木及鄭金郎於八十九年四月五日分別承諾給付原告之一百萬元及八十
      萬元，係代表祭祀公業立承諾書給付予原告款項，故於給付後會要求取回承諾
      書放置於祭祀公業，而被告於八十九年四月五日承諾給付原告之一百萬元，是
      他們之間的事情，與祭祀公業無關，祭祀公業當不會管被告是否取回承諾書（
      參九十年五月十五日言詞辯論筆錄）。同為上開協議書之見證人鄭輝三到庭證
      稱，其知悉被告之前有承諾給予原告一百萬元，八十九年五月十五日就是為解
      決這一百萬元，大家達成和解方簽立八十九年五月十五日之協議書，原告同意
      之前被告承諾給付之一百萬元不要拿了。因那是他們那一房兄弟的事情，伊不
      會管被告是否將承諾書拿回來（參九十年五月十五日言詞辯論筆錄）。另一位
      見證人鄭添丁到庭證稱，原告堅持要分得該柱房四分之一的權利，但鄭明興之
      代理人鄭碧珠認為以前他們這一房（即兩造、訴外人鄭明興及鄭國政）均是兩
      造合計分三分之一、伊與鄭國政各三分之一分取權利，因此協調將本來被告同
      意要撥給原告的一百萬元改撥給鄭明興，兩造亦均同意，但鄭碧珠仍不同意，
      被告乃再撥給鄭明興五十萬元，被告於八十九年四月五日承諾給付原告一百萬
      元，係在原告僅分得六分之一之情況下，但後來大家協議兩造、鄭明興及鄭國
      政這一柱房均分得四分之一，大家同意後簽立八十九年五月十五日協議書，之
      前雖不知被告有出具八十九年四月五日承諾書的事情，但在八十九年五月十五
      日當日曾聽兩造提起，當時有聽到鄭勝雄向原告拿被告八十九年四月五日簽立
      之承諾書，原告說他沒有帶來（參九十年六月十八日言詞辯論筆錄）。代理鄭
      明興簽立八十九年五月十五日協議書之鄭碧珠到庭證稱，本來是約定要三個人
      分錢，但八十九年五月十五日當天竟然是四個人分，鄭勝雄另外撥款一百萬元
      給我，但不知這一百萬元是由何人支出，伊仍不同意僅分得四分之一，鄭勝雄
      遂要求被告再支付伊五十萬元，當天已取得該一百五十萬元，當天其至現場時
      ，其他人均已簽署協議書（參九十年五月三十日言詞辯論筆錄）。
（二）由鄭勝雄、鄭輝三及鄭添丁所為上開證述內容得知，渠等均證稱原告同意將被
      告於八十九年四月五日承諾給付原告之一百萬元給付予鄭明興，鄭明興方同意
      簽立協議書。鄭碧珠到庭證稱其原來關於祭祀公業鄭乾元分予該房的權利是約
      定三人分，惟八十九年五月十五日當日竟變成四人分。鄭碧珠此部分證述內容
      ，即與鄭添丁證稱被告於八十九年四月五日出具承諾書是因原告當時僅可分得
      該房祭祀公業權利之六分之一之證言內容相符。鄭碧珠復證稱其於八十九年五
      月十五日確實取得一百五十萬元，其中五十萬元係鄭勝雄要求被告給付予伊。
      鄭碧珠此部分證述之內容，亦與鄭添丁上開證述之內容相符。鄭碧珠雖又證稱
      其不知該一百萬元是由何人提供，然鄭碧珠亦證稱其到現場時其他人均已簽立
      協議書，原告對於鄭碧珠此部分證言內容亦表示同意，顯然鄭碧珠到現場時，
      兩造已經達成將被告於八十九年四月五日承諾給付原告之一百萬元改撥給鄭明
      興並簽立協議書，證人鄭勝雄、鄭輝三及鄭添丁既均到庭證稱該一百萬元為被
      告所提供，鄭碧珠亦確實於當日取得該一百萬元，原告復未能提出該一百萬元
      究為何人所支付，則八十九年五月十五日給付予鄭碧珠之一百萬元自屬被告所
      提供。鄭碧珠雖證稱其不知該一百萬元是由何人提供，然鄭碧珠至現場時兩造
      業已達成合意，則鄭碧珠不知該一百萬元是由何人提供，自屬合理。證人鄭勝
      雄、鄭輝三及鄭添丁所述上開證言，除相互相符外，亦與證人鄭碧珠之證言相
      符，證人鄭勝雄、鄭輝三及鄭添丁均屬祭祀公業鄭乾元之派下員，衡情應無偏
      袒任何一方之理，其所為證言應屬真正，應認被告抗辯原告同意被告於八十九
      年四月五日出具承諾書承諾給付原告之一百萬元，改撥給鄭明興，堪可採信。
（三）原告雖否認證人鄭勝雄、鄭輝三及鄭添丁所為證言之真正，主張鄭勝雄及鄭輝
      三與被告交往密切，所為證言有所偏頗云云，被告對此則為否認，原告並未舉
      證以實其說。原告主張鄭勝雄、鄭火木及鄭金郎於八十九年四月五日出具之承
      諾書現均已取回，則如被告於八十九年四月五日出具之承諾書已經作廢，被告
      為何未要求原告返還該份承諾書。惟鄭勝雄、鄭火木及鄭金郎所出具之承諾書
      係因已經履行完畢故原告返還該二份承諾書，而被告於八十九年四月五日所出
      具之承諾書，係因兩造於八十九年五月十五日達成協議而變更被告依該承諾書
      所應負之義務，是被告出具承諾書與鄭勝雄、鄭火木及鄭金郎之情形不同。鄭
      勝雄復證稱其未要求原告提出被告出具之承諾書，係因渠等係代表祭祀公業出
      具承諾書，故於履行完畢後當會要求原告返還承諾書，被告於八十九年四月五
      日出具之承諾書，係他們兄弟的事，渠等只是出面和解等語。鄭添丁到庭證稱
      其有聽到鄭勝雄詢問原告是否有攜帶承諾書，原告稱沒有，原告即未再追問。
      核鄭勝雄、鄭火木及鄭金郎所出具之承諾書，於立承諾書人項下均加註：「祭
      祀公業鄭乾元」，此與被告於八十九年四月五日出具之承諾書僅記載被告姓名
      不同，應認鄭勝雄、鄭輝三證述鄭勝雄等係代表祭祀公業出具承諾書，於履行
      完畢後當會要求原告返還該承諾書，而被告於八十九年四月五日出具之承諾書
      ，僅為兩造之間之事情，見證人鄭勝雄、鄭添丁及鄭輝三未要求原告必須返還
      被告承諾書，不得以此否認證人鄭勝雄、鄭添丁及鄭輝三之證言為真正，認為
      原告仍可依該承諾書向被告請求。原告又主張因鄭勝雄於八十九年四月五日出
      具承諾書給付原告一百萬元，因此對原告產生怨隙。然鄭勝雄給付予原告之一
      百萬元，係代表祭祀公業所為之給付，該款係由祭祀公業支付，原告主張鄭勝
      雄因此對其產生怨隙，並未舉證。原告之配偶徐麗月雖到庭附和原告主張，姑
      不論徐麗月所為證言之證明力為何，然徐麗月證稱八十九年五月十五日其並未
      在現場，則徐麗月自未能完全瞭解現場之情形，徐麗月之證詞尚不得為原告有
      利之證明。
（四）被告於八十九年四月六日出具承諾書，同意就其在祭祀公業鄭乾元應繼權超過
      該柱房可分得總所得超過六分之一部分均給予原告作為補償。被告雖自認該承
      諾書為其所出具，然抗辯八十九年五月十五日協議書即為最後協議云云。鄭勝
      雄、鄭輝三均到庭證稱不知有該承諾書存在（參同上言詞辯論筆錄）。相較於
      被告於八十九年四月五日出具之承諾書，鄭勝雄、鄭輝三及鄭添丁均證稱該份
      承諾書於八十九年五月十五日曾提出討論等語。則兩造如有意免除被告依八十
      九年四月六日出具之承諾書所應負之義務，衡情當應會在當日提及，被告於八
      十九年四月五日出具承諾書同意給予原告一百萬元，復於八十九年四月六日出
      具承諾書同意就祭祀公業分予該柱房超過六分之一之應繼權部分應同意給付原
      告，被告八十九年四月六日出具承諾之對象僅有原告，兩造於八十九年五月十
      五日成立之協議，則是兩造該柱房全部包括訴外人鄭明興、鄭國政。鄭勝雄復
      到庭證稱被告同意僅取得祭祀公業分予該柱房之六分之一（參同上言詞辯論筆
      錄）。被告復未提出其他證據證明被告於八十九年四月六日出具之承諾書內容
      已經變更，則被告抗辯其依八十九年五月十五日之協議書可分得祭祀公業應繼
      權四分之一，其毋庸依八十九年四月六日承諾書對原告負給付義務乙節，洵不
      足採。
（五）被告於八十九年四月五日出具承諾書同意給付原告一百萬元，嗣於八十九年四
      月六日出具承諾書，同意就其在祭祀公業鄭乾元應繼權超過該柱房可分得總所
      得超過六分之一部分均給予原告作為補償，已如前述。鄭勝雄亦證稱原告同意
      僅分得該柱房六分之一之應繼權即可。是依該承諾書之意旨，以過去及現在一
      切之證據資料探求當事人之真意，應認被告所承諾者為其在祭祀公業鄭乾元應
      繼權超過該柱房可分得之六分之一部分均給予原告作為補償，即被告實際可分
      得之金額為祭祀公業分予該柱房總所得之六分之一，超過部分方給付予原告。
      被告為使鄭明興之代理人鄭碧珠於八十九年五月十五日同意簽立協議書，乃同
      意自其分得祭祀公業之款項中給付鄭明興一百五十萬元，因此兩造方得以各分
      得祭祀公業撥予該柱房款項之四分之一，則雖依八十九年五月十五日協議書之
      內容係約定兩造均可分得祭祀公業撥給該柱房款項之四分之一，然被告依八十
      九年四月六日出具之承諾書，所謂超過該柱房總所得之六分之一，應是指被告
      實際自祭祀公業取得之款項而言。兩造所屬該柱房可得之分配款計二千一百五
      十萬元，祭祀公業依上開八十九年五月十五日之協議書，依四分之一撥款予被
      告五百三十七萬五千元，然被告將該款項撥一百五十萬元予鄭明興，被告就祭
      祀公業撥付之款項實際所得之款項計三百八十七萬五千元。被告據其於八十九
      年四月六日出具之承諾書，其僅能分得六分之一即三百五十八萬三千三百三十
      三元（00000000×1/6=0000000.3，元以下四捨五入），則被告所領得之款項
      尚餘二十九萬一千六百六十七元（0000000-0000000=291667），被告自應將此
      部分款項給付予原告。
（六）原告訴請被告給付自八十九年五月十六日起至清償日止按週年利率百分之五計
      算之利息。被告於八十九年四月六日出具之承諾書稱「自即日起」，其在祭祀
      公業鄭乾元分予該房總所得超過應繼權六分之一部分均願給付予原告，然被告
      僅係泛稱自該日起被告就祭祀公業分予該柱房總所得超過應繼權六分之一部分
      給付予原告，並未具體明確約定每筆款項應給付之時間，被告就其依八十九年
      四月六日承諾書應給付予原告之款項，並未定有確定期限，原告復未主張其於
      起訴前已向被告催告，依民法第二百二十九條第二項、第三項規定，應自原告
      起訴狀繕本送達被告之日方生催告效力，被告係於九十年四月二十四日收受起
      訴狀繕本，此有送達回證乙份在卷可稽。被告應自九十年四月二十五日起方負
      遲延責任。原告對於遲延利息之利率復未約定，依民法第二百零三條規定，應
      以週年利率百分之五定之。
五、綜上所述，被告於八十九年四月五日出具之承諾書，已經兩造於八十九年五月十
    五日合意變更改為被告將該一百萬元給付予訴外人鄭明興，原告依被告於八十九
    年四月五日出具之承諾書訴請被告給付一百萬元，自無理由。原告依被告八十九
    年四月六日出具之承諾書訴請被告給付二十九萬一千六百六十七元及自九十年四
    月二十五日起至清償日止按週年利率百分之五計算之利息，為有理由，應予准許
    。原告請求逾此範圍，為無理由，不應准許，應予駁回。
六、原告陳明願供擔保，聲請宣告假執行，經核原告勝訴部分，合於法律規定，爰酌
    定相當之擔保金額宣告之；原告其餘假執行之聲請，因訴之駁回而失所依據，不
    予准許，應予駁回。
七、因本案事證已臻明確，兩造其餘主張陳述及所提之證據，均毋庸再予審酌，附此
    敘明。
八、結論：原告之訴為一部有理由，一部無理由，依民事訴訟法第七十九條但書、第
    第三百九十條第二項判決如主文。
中      華      民      國    九十      年      六      月    二十九    日
                                    民事第二庭法      官  黃書苑
右為正本係照原本作成
如對本判決上訴，須於判決送達後廿日內向本院提出上訴狀
中      華      民      國    九十      年      七      月      二      日
                                              法院書記官  蔡梅蓮


司法院資訊處製作；財團法人民間司法改革基金會備份。
